臺灣板橋地方法院民事判決　　　　　　　95年度訴字第2413號
原　　　告　泰舜工業有限公司
法定代理人　丙○○
訴訟代理人　姜鈺君律師
複代理人　　林契名律師
被　　　告　壹紙堂實業有限公司
法定代理人　乙○○
訴訟代理人　龍躍天律師
上列當事人間請求損害賠償事件，經本院於民國96年5 月25日言
詞辯論終結，判決如下：
    主  文
被告應給付原告美金肆萬捌仟肆佰陸拾陸點零伍元及自民國95年
12月5日起至清償日止按年息百分之五計算之利息。
原告其餘之訴駁回。
訴訟費用由被告負擔十分之二，餘由原告負擔。
本判決第一項於原告以新台幣伍拾萬伍仟元或等值之玉山商業
銀行可轉讓定期存單供擔保後，得為假執行。如被告以新台幣壹
佰陸拾萬伍仟壹佰玖拾陸元為原告預供擔保，免為假執行。
原告其餘假執行之聲請駁回。
    事實及理由
一、原告主張：
  １原告前於民國94年5 月30日與被告簽訂編號TS-940330P01、
    TS- 940330P02 、TS-940330P03訂貨合約，分別向被告訂購
    大捲筒衛生紙複捲打孔機（型號：SPM-63205B）、捲筒衛生
    紙分條複捲機（型號：SPM-62501H）、及大捲筒衛生紙複捲
    打孔機（型號：SPM- 63205B） 各1 台，復於94年12月2 日
    與被告簽訂編號TS-941202P01訂貨合約，向被告訂購衛生紙
    複捲分切機2 套，詎被告未於約定時間交貨，亦未於約定時
    間內至大陸用家工廠完成機器之安裝及試機，依合約罰則，
    被告應給付遲延交貨與遲延完成機器安裝及試機之違約金。
　２系爭編號TS-940330P01訂貨合約部份：
  (1)遲延交貨之賠償：
　　依系爭編號TS-940330P01訂貨合約之約定，交貨日為94年8
　  月20日，惟被告於94年12月30日始將原告訂購之大捲筒衛生
    紙複捲打孔機交付予原告，有原告之94年12月30日出貨單可
    證，計遲延132 天，依訂貨合約罰則1 之約定，每延遲一周
    ，被告應給付原告按訂貨合約總價1%計算之賠償。而系爭編
    號TS-940330P01訂貨合約機器之總價為美金99930 元，被告
    遲延交貨132 天即132/7 周，計應賠償原告美金18843.94元
    （99930X1%X132/7=18843.94） 。退步言之，縱以被告提出
    之貨櫃收據日期94年12月28日作為被告交貨時間，被告亦遲
    延130 天，應賠償原告18558.43美元（99930X1%X130/7=18
    558.43）。
  (2)遲延完成機器安裝及試機之賠償：
　　依系爭編號TS-940330P01訂貨合約罰則2之約定「賣方必須
  　於規定的時間內到用家工廠完成機器的安裝及試機，若時間
    拖延，需經雙方同意，否則每遲延一天以貨款金額的0.1%計
    算，以賠償買方損失」，系爭編號TS-940330P01訂貨合約之
    機器，係於95年1 月7 日送達大陸港口予用家工廠，依證人
    王碧雲證稱「客人提貨到了客人工廠，就會要求我們派技術
    人員前往安裝試車，我們再通知被告去安裝試車，我們大部
    分都是用電話通知被告，都是與楊先生或他們公司接電話小
    姐通知楊先生，他們通常都說會去，但被告拖延」等語（見
    本院96年4 月13日言詞辯論筆錄），及依系爭編號TS-94033
    0P01訂貨合約第2 頁備註8.約定「安裝試車：請於接到通知
    10天內出發」，以及一般而言，自台灣出發至機器安裝試車
    ，應可在15日內完成，是被告應於95年2 月1 日完成機器之
    安裝及試機（即95年1 月7 日＋10天＋15天）。然被告至今
    仍未至用家工廠完成機器的安裝及試機，計至95年11月13日
    提起本件訴訟時止，被告已遲延285 天，計應給付原告美金
    28480.05元（99930X0.1%X285=28480.05） 。退步言之，縱
    以原告公司95年3 月2 日傳真函件時間作為通知被告前往安
    裝試機之時間（見原證11號），被告亦遲延232 天，計應給
    付原告遲延賠償23183.76美元（99930X0.1%X232=23183.76
    ）。
  ３系爭編號TS-940330P02訂貨合約部份：
  (1)遲延交貨之賠償部份：
　　依系爭編號TS-940330P02訂貨合約之約定，交貨日為94年7
  　月10日，惟被告於94年8 月26日始將原告訂購之捲筒衛生紙
    分條複捲機交付予原告，有原告公司之94年8 月26日出貨單
    可證，計遲延47天即47/7周。依訂貨合約罰則1 之約定，每
    延遲一周，被告應給付原告按訂貨合約總價1%計算之賠償。
    而依系爭編號TS-940330P02訂貨合約之機器總價為美金160
    000 元，被告遲延交貨47天即47/7周，應賠償原告美金10
    742.86元（160000X1%X47/7=10742.86） 。退步言之，縱以
　  被告提出之貨櫃收據日期94年8 月16日作為被告交貨時間，
  　被告亦遲延37天，計應給付原告遲延賠償8457.14 美元（
    160000X1% X37/7=8457.14） 。
  (2)遲延完成機器安裝及試機之賠償：
    依系爭編號TS-940330P02訂貨合約罰則2之約定「賣方必須
　　於規定的時間內到用家工廠完成機器的安裝及試機，若時間
  　拖延，需經雙方同意，否則每遲延一天以貨款金額的0.1%計
    算，以賠償買方損失」，系爭編號TS-940330P02訂貨合約之
    機器，係於94年9 月8 日送達大陸港口予用家工廠，依TS-9
    40330P02訂貨合約第3 頁備註8 約定「安裝試車：請於接到
    通知10天內出發」，以及一般而言，機器之安裝試車，應可
    在15日內完成，是被告應於94年10月3 日完成機器之安裝及
    試機（即94年9 月8 日＋10天＋15天）。然被告至今仍未至
    用家工廠完成機器的安裝及試機，計至95年11月13日提起本
    件訴訟時止，被告已遲延406 天，計應給付原告美金64,960
    元（160000X0.1%X406=64960） 。退步言之，縱以原告95年
　  3 月2 日傳真函件時間作為通知被告前往安裝試機之時間，
    被告亦遲延232 天，應給付原告遲延賠償37120美元（
    160000X0.1%X232=37120） 。
　４系爭編號TS-940330P03訂貨合約部份：
  (1)遲延交貨之賠償部份：
　　依系爭編號TS-940330P03訂貨合約之約定，交貨日為94年8
　  月20日，惟被告於94年12月30日始將原告訂購之大捲筒衛生
    紙複捲打孔機交付予原告，有原告公司之94年12月30日出貨
    單可證，計遲延132 天即132/7 周。依訂貨合約罰則1 之約
    定，每延遲一周，被告應給付原告按訂貨合約總價1%計算之
    賠償。而系爭編號TS-940330P03訂貨合約之機器總價為美金
    99930 元，被告遲延交貨132 天即132/7 周，應賠償原告美
    金18843.94 元（99930X1%X132/7=18,843.94）。退步言之
　　，縱以被告提出之貨櫃收據日期94年12月28日作為被告交貨
  　時間，被告亦遲延130 天，應給付原告遲延賠償18558.43美
    元（99930X1%X130/7=18558.43）。
  (2)遲延完成機器安裝及試機之賠償：
    依系爭編號TS-940330P03訂貨合約罰則2之約定「賣方必須
　　於規定的時間內到用家工廠完成機器的安裝及試機，若時間
  　拖延，需經雙方同意，否則每遲延一天以貨款金額的0.1%計
    算，以賠償買方損失」，系爭編號TS-940330P03訂貨合約之
    機器係於95年1 月7 日送達大陸港口予用家工廠，依系爭編
    號TS-940330P03訂貨合約第2 頁備註8 約定「安裝試車：請
    於接到通知10天內出發」，以及一般而言，自台灣出發至機
    器安裝試車，應可在15日內完成，是被告應於95年2 月1 日
    完成機器之安裝及試機（即95年1 月7 日＋10天＋15天）。
    然被告至今仍未至用家工廠完成機器的安裝及試機，計至95
    年11月13日提起本件訴訟時止，被告已遲延285 天，計應給
    付原告美金28480.05元（99930X0.1%X285=28480.05） 。退
    步言之，縱以原告95年2 月7 日傳真函件時間作為通知被告
    前往安裝試機之時間，被告亦遲延255 天，應給付原告遲延
　  賠償25482.15美元（99930X0.1%X255=25482.15）。
　５系爭編號TS-941202P01訂貨合約部份：
  (1)遲延交貨之賠償：
　　依系爭編號TS-941202P01訂貨合約之約定，2 套機器之交貨
  　日分別為95年2 月10日及95年3 月10日。其中約定交貨日為
    95年2 月10日之機器，被告於95年3 月10日始交付予原告，
    而約定交貨日為95年3 月10日之機器，被告係於95年4 月21
    日始交付予原告，有原告公司之95年3 月10日出貨單及95年
    4 月21日出貨單可證，計分別遲延28天及42天。依訂貨合約
    罰則1 之約定，每延遲一周，被告應給付原告按訂貨合約總
    價1%計算之賠償。而依系爭編號TS- 941202P01 訂貨合約之
    約定，機器總價每套為美金180000元，2 套機器被告分別遲
    延交貨28天及42天，計各應賠償原告美金7200元及10800 元
    ，合計為18000 美元（【180000X1%X28/7】+ 【180000X1%
    X42/7 】=7200+10800=18000）。
  (2)遲延完成機器安裝及試機之賠償：
    依系爭編號TS-941202P01訂貨合約罰則2之約定「賣方必須
　　於規定的時間內到用家工廠完成機器的安裝及試機，若時間
  　拖延，需經雙方同意，否則每遲延一天以貨款金額的0.1%計
    算，以賠償買方損失」，系爭編號TS-941202P01訂貨合約中
    約定交貨日為95年2 月10日之機器，係於95年3 月15日送達
    大陸港口予用家工廠，以及約定交貨日為95年3 月10日之機
    器，係於95年4 月26日送達大陸港口予用家工廠（見卷附原
    證9-1 、10-1號），依系爭編號TS- 941202P01 訂貨合約第
    2 頁備註8 約定「安裝試車：請於接到通知7 天內出發」，
    以及一般而言，自台灣出發至機器安裝試車，應可在15日內
    完成，是被告應分別於95年4 月6 日及95年5 月18日完成機
    器之安裝及試機（即95年3 月15日＋7 天＋15天及95年4 月
    26日＋7 天＋15天）。然被告至今均未至用家工廠完成機器
    的安裝及試機，計至95年11月13日提起本件訴訟時止，被告
    分別已遲延221 天及179 天，計應給付原告美金各39780 元
    及32220 元，合計為72000 元（【180000X0.1%X221 】+ 【
    180000X0.1%X179 】=39780+32220=79920）。退步言之，縱
    以原告於95年4 月27日傳真函件時間作為通知被告前往安裝
    試機之時間，被告亦分別遲延178 天及178 天，各應給付原
    告遲延賠償32040美元及32040美元，合計64080美元（【
    180000X 0.1%X178】+ 【180000X0.1%X178 】　=32040+32
    040=64080）。
  ６綜上，被告應賠償原告美金260350.84 元及自起訴狀繕本送
    達翌日起至清償日止按年息百分之五計算之利息。原告願以
    現金或等值之玉山商業銀行可轉讓定期存單提供擔保，請准
    宣告假執行。
二、被告則以：被告依訂貨合約所訂之交貨日期如期完成，口頭
    通知原告交貨，請原告試車，經原告試車通過後，由原告安
    排船隻出貨，待原告辦妥報關手續後，原告再找運送公司至
    被告工廠將貨物載至碼頭，運費由被告負擔，被告從未遲延
    交貨，又依雙方合約，被告安裝試車係於受原告通知七或十
    日出發，編號TS-940330P02合約之機器及TS-941202P01合約
    兩台機器，被告均依原告通知日期前往用家工廠安裝完畢，
    TS-940330P02合約機器安裝日期為94年9 月23日至同年30日
    ，TS-941202P01合約二台機器安裝日期為95年3 月24至4月5
    日、5 月5 日至5 月16日，另TS-940330P01、TS-940330P03
    兩台機器，因買家（大陸維達公司）已多次購買相同款式機
    器，用家有技術人員負責平日維修等工作，乃自行依圖說並
    參照原有機器自行安裝完成，使用良好，毋庸被告前往安裝
    ，被告否認有收到原證11、12、13、15、16、17通知安裝之
    傳真，原證20之傳真記載傳送日期為『2006年12月14日』，
    為被告員工於95年5 月5 日至16日第三次前往上海安裝後七
    個月，應屬安裝完畢而事後故障，尤不能以之證明被告未前
    往安裝機器。被告就系爭機器之交貨及安裝試車均未遲延，
    原告之請求為無理由，應予駁回等語置辯。並聲明：原告之
    訴及其假執行之聲請駁回。如為不利之判決，被告願供擔保
    請准宣告免為假執行。
三、按當事人主張有利於己之事實者，就其事實有舉證之責任，
    民事訴訟法第277 條定有明文。本件原告主張：被告未依約
    定時間交貨，亦未於約定時間內至大陸用家工廠完成機器之
    安裝及試機，依合約罰則，被告應給付遲延交貨以及遲延完
    成機器安裝及試機之違約金等情，則原告應就被告遲延交貨
    與遲延完成機器安裝及試機之事實，負舉證責任。就原告主
    張被告遲延交貨部分：原告提出原證7-1 、7-2 、8-1 、
    8-2 、9-1 、9-2 、10-1、10-2之出貨單與出口報單，以出
    貨單與出口報單上所載日期較原證1 至4 之訂貨合約之交貨
    日期為後，用以證明被告有遲延交貨之情形。惟查：據證人
    王碧雲即原告公司業務員證稱：被告做好之後通知原告，原
    告會到被告公司看機器，但不代表驗收，原告是看機器是否
    組裝完成，原告準備銘牌，原告人員到被告公司看機器的配
    備完成的話，就告知業務準備安排船出貨，原告再通知被告
    準備出貨，原告再去找貨櫃公司去被告公司載貨到碼頭，運
    費是依據訂單由被告負擔等語（見96年4 月13日言詞辯論筆
    錄），可知被告係先將機器完成，再通知原告到被告公司看
    機器，原告之後安排船隻，並找貨櫃公司去被告公司載貨到
    碼頭裝船，依此流程，被告交貨之日期必在原告出貨與其買
    家之前，而原告所提之出貨單係原告出貨與其買家之單據，
    並非被告出貨與原告之單據，自不能以該出貨單之日期證明
    被告交貨之時點，而裝船出口又在被告交貨之後，是出口報
    單所載報關日期亦不能證明被告實際交貨之日期，而原告除
    此之外，未再舉證，則原告主張被告有遲延交貨之情形，尚
    難採信，原告請求被告給付遲延交貨之違約金，洵屬無據，
    不應准許。
四、就原告主張被告遲延完成機器安裝及試機部分：
　１依系爭編號TS-940330P01訂貨合約罰則2之約定「賣方必須
  　於規定的時間內到用家工廠完成機器的安裝及試機，若時間
    拖延，需經雙方同意，否則每遲延一天以貨款金額的0.1%計
    算，以賠償買方損失」，惟兩造並未明確約定應於何時完成
    機器的安裝及試機，是本件應依常情推算被告完成安裝及試
    機所需之合理期間，以判斷被告有無給付遲延。查被告應於
    接到原告通知10天內出發，此為合約第2 頁備註8 之約定，
    而自台灣出發至機器安裝試車，可在15天內完成，此為兩造
    所不爭執，是被告至遲應於接到原告通知後10天再加15 天
    完成機器之安裝與試機。原告提出原證11之傳真函，作為原
    告通知被告前往安裝TS-940330P01訂貨合約之機器之證明，
    該傳真函之日期為95年3 月2 日，並已由被告收到，此業據
    證人王碧雲證述在卷（見96年4 月13日言詞辯論筆錄第3頁
    ），則自95年3 月3 日起算25天，被告應於95年3 月27 日
    完成機器之安裝及試機，被告雖辯稱：TS-940330P01機器，
    因買家（大陸維達公司）已多次購買相同款式機器，用家有
    技術人員負責平日維修等工作，乃自行依圖說並參照原有機
    器自行安裝完成，使用良好，毋庸被告前往安裝等語，惟此
    與合約罰則所定「賣方應於規定的時間內到用家工廠完成機
    器的安裝及試機，若時間拖延，需經雙方同意，否則每遲延
    一天以貨款金額的0.1%計算，以賠償買方損失」之約定不符
    ，且被告亦未舉證以實其說，是被告此部分之辯解為不可採
    。被告應於95年3 月27日完成機器之安裝及試機，則自95年
    3 月28日起至原告於95年11月13日提起本件訴訟時止，被告
    已遲延231 天，每遲延一天以貨款金額的0.1%計算，而系爭
    編號TS-940330P01訂貨合約之貨款金額為美金99930 元，是
    被告應給付原告美金23083.83元之違約金（99930X0.1%X231
    =23083.83） 。
　２依系爭編號TS-940330P02訂貨合約罰則2之約定「賣方必須
  　於規定的時間內到用家工廠完成機器的安裝及試機，若時間
    拖延，需經雙方同意，否則每遲延一天以貨款金額的0.1%計
    算，以賠償買方損失」，惟兩造並未明確約定應於何時完成
    機器的安裝及試機，是本件應依常情推算被告完成安裝及試
    機所需之合理期間，以判斷被告有無給付遲延。查被告應於
    接到原告通知10天內出發，此為合約第2 頁備註8 之約定，
    而自台灣出發至機器安裝試車，可在15天內完成，此為兩造
    所不爭執，是被告至遲應於接到原告通知後10天再加15 天
    完成機器之安裝與試機。原告提出原證11之傳真函，作為原
    告通知被告前往安裝TS-940330P02訂貨合約之機器之證明，
    該傳真函之日期為95年3 月2 日，並已由被告收到，此業據
    證人王碧雲證述在卷（見96年4 月13日言詞辯論筆錄第3頁
    ），惟被告辯稱：編號TS-940330P02之機器，被告已依原告
    通知日期前往用家安裝，安裝日期自94年9 月23日起至同年
    30日止等語，並提出入出國日期證明書為證，原告亦不否認
    被告曾於該期間前往大陸安裝該部機器，查TS-940330P02訂
    貨合約之機器係於94年8 月26日出貨，此有原告提出之出貨
    單可稽，被告於94年9 月23日起至同年30日止安裝機器，應
    已達到可以生產之程度，否則用家工廠不會任令機器閒置數
    月，直至95年3 月2 日始透過原告通知被告前往安裝，是該
    95年3 月2 日之傳真函應係機器安裝試機後發生故障，要求
    被告前往修復，此於安裝試機後之機器故障維修，非屬被告
    依契約應負之責任，故被告未依95年3 月2 日之通知前往，
    並不能認為違反給付義務，原告就此請求被告給付違約金，
    為無理由，此部分不應准許。
　３依系爭編號TS-940330P03訂貨合約罰則2之約定「賣方必須
  　於規定的時間內到用家工廠完成機器的安裝及試機，若時間
    拖延，需經雙方同意，否則每遲延一天以貨款金額的0.1%計
    算，以賠償買方損失」，惟兩造並未明確約定應於何時完成
    機器的安裝及試機，是本件應依常情推算被告完成安裝及試
    機所需之合理期間，以判斷被告有無給付遲延。查被告應於
    接到原告通知10天內出發，此為合約第2 頁備註8 之約定，
    而自台灣出發至機器安裝試車，可在15天內完成，此為兩造
    所不爭執，是被告至遲應於接到原告通知後10天再加15 天
    完成機器之安裝與試機。原告提出原證12之傳真函，作為原
    告通知被告前往安裝TS-940330P03訂貨合約之機器之證明，
    該傳真函之日期為95年2 月7 日，並已由被告收到，此業據
    證人王碧雲證述在卷（見96年4 月13日言詞辯論筆錄第3頁
    ），則自95年2 月8 日起算25天，被告應於95年3 月4 日完
    成機器之安裝及試機，被告雖辯稱：TS-940330P03機器，因
    買家（大陸維達公司）已多次購買相同款式機器，用家有技
    術人員負責平日維修等工作，乃自行依圖說並參照原有機器
    自行安裝完成，使用良好，毋庸被告前往安裝等語，惟此與
    合約罰則所定「賣方應於規定的時間內到用家工廠完成機器
    的安裝及試機，若時間拖延，需經雙方同意，否則每遲延一
    天以貨款金額的0.1%計算，以賠償買方損失」之約定不符，
    且被告亦未舉證以實其說，是被告此部分之辯解為不可採。
    被告應於95年3 月4 日完成機器之安裝及試機，則自95年3
    月5 日起至原告於95年11月13日提起本件訴訟時止，被告已
    遲延254 天，每遲延一天以貨款金額的0.1%計算，而系爭編
    號TS-940330P03訂貨合約之貨款金額為美金99930 元，是被
    告應給付原告美金25382.22元之違約金（99930X0.1%X254=
    25382.22） 。
　４依系爭編號TS-941202P01訂貨合約罰則2之約定「賣方必須
　　於規定的時間內到用家工廠完成機器的安裝及試機，若時間
  　拖延，需經雙方同意，否則每遲延一天以貨款金額的0.1%計
    算，以賠償買方損失」，惟兩造並未明確約定應於何時完成
    機器的安裝及試機，是本件應依常情推算被告完成安裝及試
    機所需之合理期間，以判斷被告有無給付遲延。查被告應於
    接到原告通知7 天內出發，此為合約第2 頁備註8 之約定，
    而自台灣出發至機器安裝試車，可在15天內完成，此為兩造
    所不爭執，是被告至遲應於接到原告通知後7 天再加15天完
    成機器之安裝與試機。原告提出原證13之傳真函，作為原告
    通知被告前往安裝TS-941202P01訂貨合約之機器之證明，該
    傳真函之日期為95年4 月27日，並已由被告收到，此業據證
    人王碧雲證述在卷（見96年4 月13日言詞辯論筆錄第3 頁）
    ，惟被告辯稱：編號TS-941202P01合約之二台機器，被告已
    依原告通知日期前往用家安裝，安裝日期自95年3 月24日起
    至同年4 月5 日止，95年5 月5 日起至同年5 月16日止，並
    提出入出國日期證明書為證，原告亦不否認被告曾於該期間
    前往大陸安裝該部機器，查原告於95年4 月27日通知被告前
    往安裝機器，被告於95年5 月5 日起至同年5 月16日止前往
    安裝及試機，據證人甲○○證稱：是被告公司老闆通知我去
    的，第一次是去上海東冠在94年9 月20日至9 月30日，後來
    楊先生也有去。第二次也是去上海東冠95年3 月24日至4 月
    5 日，第三次是95年5 月5 日至5 月16日也是上海東冠，機
    器有弄到給客戶生產。第一台機器在94年9 月就已經安裝好
    了，95年3 月4 月是針對二號機，這也安裝好了，95年5 月
    是三號機，也安裝好了，後來一號機出了問題，我們從第三
    台機器拿變頻器過去安裝。（對原證十九之傳真函有何意見
    ？）因為第三部機器的變頻器拿到第一部機器用，第三部的
    變頻器要買新的，所以還要等四、五天，當時我要先走，上
    海東冠不讓我先走。5 月16日我離開的時候我認為機器都可
    以用。（問：對原證二十之傳真函有何意見？）我認為機器
    已經可以生產了，小部份問題還是會有。（安裝至何程度代
    表可以通過驗收？）可以生產為止等語（見96年4 月13日言
    詞辯論筆錄），可知被告給付之義務係將機器安裝及試機至
    可以生產之程度，而系爭編號TS-941202P01合約之機器，已
　　安裝至可以生產之程度，之後因為第一部機器（已於94年9
　  月安裝完畢）發生故障，所以將TS-941202P01合約之機器之
    變頻器拆過去安裝，但就TS-941202P01合約之機器業已安裝
    及試機完畢，被告已完成其給付義務，被告並無義務等待用
    家工廠購買新的變頻器，故被告於95年5 月16日離開上海，
    並不能認為其違反給付義務，原告就此請求被告給付違約金
    ，為無理由，此部分不應准許。
五、綜上，被告應給付原告美金48466.05元（23083.83+25382.
    22=48466.05） ，及自95年12月5 日即起訴狀繕本送達翌日
    起至清償日止按年息百分之五計算之利息，為有理由，應予
    准許。原告逾此範圍之請求，為無理由，應予駁回。兩造陳
    明願供擔保，聲請宣告假執行或免為假執行，經核原告勝訴
    部分，合於法律規定，爰分別酌定相當之擔保金額宣告之（
    美金比新台幣：1 比33.12） ；原告其餘假執行之聲請，因
    訴之駁回而失所依據，不予准許。
六、結論：原告之訴為一部有理由，一部無理由，依民事訴訟法
    第79條、第390 條第2 項、第392條，判決如主文。
中　　華　　民　　國　　96　　年　　6 　　月　　8　　日
                  民事第三庭    法　官　陳映如
以上正本係照原本作成
如對本判決上訴，須於判決送達後20日內向本院提出上訴狀
中　　華　　民　　國　　96　　年　　6 　　月　　8　　日
                            書記官　李錦輝
